【裁判字號】    99,上訴,1899
【裁判日期】    990805
【裁判案由】    毒品危害防制條例等
【裁判全文】
臺灣高等法院刑事判決                99年度上訴字第1899號
上  訴  人  臺灣士林地方法院檢察署檢察官
被      告  乙○○
選任辯護人  蔡育霖律師
上列上訴人因被告毒品危害防制條例等案件，不服臺灣士林地方
法院98年度訴字第412號，中華民國99年4月20日第一審判決（起
訴案號：臺灣士林地方法院檢察署98年度偵字第5993、6025號）
，提起上訴，本院判決如下：
    主  文
上訴駁回。
    理  由
一、公訴意旨略以：被告乙○○（綽號「小穆」或「阿穆」）與
    臺北市政府警察局內湖分局（下稱內湖分局）警員林明輝認
    識，於民國98年2月13日下午1時21分許，林明輝以00000000
    00號手機與被告0000000000號手機聯絡詢問有無毒品犯罪線
    報，被告告以綽號「小胖」甲○○涉嫌施用毒品犯行，可約
    甲○○外出聊天，以供警查緝。詎乙○○竟利用配合警員查
    緝之機會，臨時起意，明知甲基安非他命係毒品危害防制條
    例所列管之第二級毒品，不得販賣，仍基於販賣第二級毒品
    甲基安非他命之犯意，於同日下午3 時許，以公共電話致電
    甲○○，約定販賣第二級毒品甲基安非他命予甲○○。嗣由
    不知情林明輝、王俊勝駕車搭載被告至約定地點臺北市○○
    區○○路4段767號媽祖廟（下稱媽祖廟）。到達後，林明輝
    、王俊勝立即埋伏媽祖廟外，被告進入媽祖廟內，在廟內公
    共電話亭下擺放第二級毒品甲基安非他命1包（驗餘淨重0.2
    227 公克，下稱扣案毒品）。迨甲○○到達現場後，被告以
    新臺幣（下同）1 千元代價，販賣扣案毒品予甲○○，並指
    示甲○○在廟內電話亭下取走扣案毒品。迨甲○○走出媽祖
    廟外，為林明輝、王俊勝攔檢查獲扣案毒品（甲○○所涉施
    用第二級毒品罪部分，業經臺灣臺北地方法院以98年度簡字
    第1488號判處有期徒刑4月確定），被告趁隙離去。於98年4
    月1 日，被告因施用毒品案件，為臺北市政府警察局大同分
    局警員黃正清搜索、查獲，要求林明輝幫忙說情遭拒後，心
    生不滿，竟另基於意圖使林明輝受刑事處分之犯意，於98年
    4月3日上午11時40分許，前往台北市政府警察局（起訴書誤
    載為內湖分局）督察室，以扣案毒品係林明輝交付，且係林
    明輝要求其販賣予甲○○供警取締等不實事項檢舉林明輝，
    而誣指林明輝販賣第二級毒品。嗣因警員搜索林明輝辦公處
    所及住處，均未發現有甲基安非他命，林明輝尿液亦無甲基
    安非他命之陽性反應，復經被告於98年4月8日前往台北市政
    府警察局內湖分局說明林明輝未交付其甲基安非他命，始查
    悉上情。因而認被告涉犯毒品危害防制條例第4條第2項之販
    賣第二級毒品罪嫌以及刑法第169條第1項之誣告罪嫌云云。
二、以下所引證據，經本院當庭提示，上訴人即檢察官、被告乙
    ○○及其選任辯護人對於被告以外之人於審判外之言詞及書
    面陳述，均無意見（本院卷第36、62頁），且未於言詞辯論
    終結前聲明異議，本院審酌該等證據作成之情況，認為適於
    為本件認定事實之依據，依刑事訴訟法第159條之5第2 項規
    定，應具有證據能力，合先敘明。
三、按犯罪事實應依證據認定之，無證據不得認定犯罪事實，刑
    事訴訟法第154條第2項定有明文。又檢察官就被告犯罪事實
    ，應負舉證責任，並指出證明之方法，同法第161條第1項亦
    有明文規定。因此，檢察官對於起訴之犯罪事實，應負提出
    證據及說服之實質舉證責任。且認定不利於被告之事實，須
    依積極證據，苟積極證據不足為不利於被告事實之認定時，
    即應為有利於被告之認定，更不必有何有利之證據（最高法
    院30年上字第816號判例意旨參照)。另認定犯罪事實所憑之
    證據，雖不以直接證據為限，間接證據亦包括在內；然而無
    論直接或間接證據，其為訴訟上之證明，須於通常一般之人
    不致有所懷疑，而得確信其為真實之程度者，始得據為有罪
    之認定，倘其證明尚未達到此一程度，而有合理之懷疑存在
    時，即無從為有罪之認定，亦有最高法院76年度臺上字第49
    86號判例可資參照。
四、公訴人認被告涉犯上開罪嫌，無非以被告之供述、證人甲○
    ○、林明輝、王俊勝警詢、偵查中之證述、證人黃正清警詢
    之證述，甲○○98年2 月13日施用毒品案件之搜索扣押筆錄
    、扣押物品目錄表、現場照片、交通部民用航空局航空航空
    醫務中心毒品鑑定書、0000000000、0000000000、00000000
    00號雙向通聯紀錄及分析報告、臺北市政府警察局98年4月3
    日訪問紀錄表、林明輝98年4月6日之搜索扣押筆錄、台灣尖
    端先進生技醫藥股份有限公司濫用藥物檢驗報告、尿液檢體
    委驗單等為其主要論據。然訊據被告對其配合林明輝、王俊
    勝查緝毒犯，遂約甲○○見面，並將扣案毒品擺在媽祖廟公
    廁旁公共電話亭下，於上開時、地，指示甲○○親取扣案毒
    品。事後前往台北市政府警察局製作訪問紀錄等事實坦承不
    諱，惟堅決否認有何販賣第二級毒品及誣告犯行，辯稱：伊
    配合林明輝、王俊勝查緝毒犯，未提供扣案毒品，且伊僅欲
    脫離線民身分方檢舉，並無誣告林明輝之意圖。伊施用毒品
    未成癮，僅零星購買施用，此由98年1月8日遭搜索時，未扣
    得任何毒品可知，故檢察官以伊隨身有甲基安非他命，純屬
    臆測之詞。案發當天，林明輝主動約伊見面，搭載伊後，始
    提及甲○○，並下車打電話給甲○○，顯無法事先備妥甲基
    安非他命而伺機販賣予甲○○。伊僅擔任線民，焉有為協助
    林明輝查案而承擔甲○○遭警查獲供出毒品來源遭重罪追訴
    危險之理。甲○○遭查獲時，林明輝、王俊勝未進一步查扣
    甲○○手機以追查「小穆」之人，竟以毒品來源「不詳」處
    理，應係刻意保護伊而愈顯隱情。若非鄭東宜知其所內警員
    林明輝風紀出問題，焉須冒洩密之風險，大費周章與穆宏義
    見面而要求伊翻供之理等語。
五、經查：
(一)販賣甲基安非他命部分
  (1)被告自97年開始，擔任台北市政府警察局內湖分局康寧派出
    所警員林明輝、王俊勝的線民，前曾提供綽號「AB」、「阿
    華」男子線索，供林明輝查緝偵辦等情，業經被告陳明；林
    明輝、王俊勝證述在卷（偵5993卷第6、7、103、104；59、
    60；83頁），足證被告確實係林明輝、王俊勝之線民，曾提
    供線索協助林明輝查緝綽號「AB」、「阿華」等毒品案件無
    誤。
  (2)被告自承：98年2 月13日配合林明輝去查緝甲○○吸毒，當
    天林明輝中午過後，打電話給我，主動詢問有何線索時，我
    說可約甲○○出來聊天。林明輝、王俊勝到研究院路找我時
    ，我才打電話給甲○○，約在饒河街媽祖廟見面，2 位警員
    方知接下來要去饒河街媽祖廟查緝甲○○。3 人前往媽祖廟
    後，沒多久甲○○來了，我們聊一下，就跟甲○○說，東西
    放在電話亭那裡，甲○○就過去拿，之後就被林明輝查獲（
    偵5993卷第104、235頁、原審審訴卷第24頁）。核與林明輝
    證稱：其於98年2 月13日下午13時21分53秒與被告電話聯繫
    後，就與王俊勝開車到臺北市南港區○○○路○ 段載被告，
    邊開邊聊，這時被告有提供「小胖」（即甲○○）吸毒之線
    索，之後被告單獨下車與甲○○聯繫，上車後告知約在饒河
    街媽祖廟，隨與被告前往。抵達媽祖廟半小時後，甲○○就
    與被告在廟門口聊天等語明確（偵5993卷第61、62頁、原審
    卷一第182、185、190、191頁）；王俊勝證稱：案發當天，
    林明輝與被告約好，我與林明輝一起開車到研究院路接被告
    ，被告與甲○○均以公共電話聯絡，才告訴我們要去饒河街
    媽祖廟。前往媽祖廟路程中，被告大概形容甲○○特徵，並
    說等一下他會先下車與甲○○見面，之後，我們再上前盤查
    （偵5993卷第84、235、236頁、原審卷一第204 頁）；甲○
    ○陳述：案發當天，被告打電話給我約出來聊天，電話中只
    說見面再說，我們在媽祖廟碰面，他問我有沒有用東西（即
    甲基安非他命），我說多多少少，他指廟裡公共電話亭下方
    有1 包東西，我就撿起來放在右手邊袋內，結果我走到廟門
    口外要騎機車時，警方就來查緝（偵5993卷第45、46頁、本
    院卷第58頁）。互核所供及所陳，大致相符。以被告為林明
    輝、王俊勝之線民，且被告與甲○○、林明輝、王俊勝間並
    無嫌隙，業經其等陳明無訛（偵5993卷第106、54、85頁）
    ，堪認其等所供、所陳，非不可採信。參以林明輝持用0000
    000000號門號之雙向通聯紀錄顯示，98年2 月13日下午13時
    21分3 秒由林明輝主動撥打被告持用0000000000號門號，通
    聯時間為45秒，當時林明輝之基地臺位置在臺北市○○區○
    ○路119巷50弄20號附近；之後，林明輝撥打王俊勝持用000
    0000000 號門號，林明輝、王俊勝多次通聯之基地臺位置均
    在臺北市○○區○○路119 巷50弄20號附近。嗣同年月日下
    午13時45分32秒許、50分58秒許，林明輝再次聯繫被告時，
    林明輝之基地臺位置已移至臺北市南港區○○○路○ 段77號
    附近（即被告住家附近）；之後，林明輝於同年月日下午16
    時7 秒與被告通聯時，林明輝之基地臺位置已移至臺北市松
    山區媽祖廟附近。且案發當日，被告並未以公共電話與林明
    輝聯絡等情，均有通聯紀錄在卷可按（偵5993卷第113 頁）
    。足證案發當天，林明輝主動聯絡被告見面詢問是否有線索
    可供查緝，林明輝與王俊勝駕車前往被告住所搭載被告，被
    告表示可聯絡甲○○，始下車以公共電話聯絡甲○○，雙方
    約在媽祖廟見面聊天。迨甲○○前往赴約，依被告指示在媽
    祖廟內公共電話亭下取得扣案毒品，隨後遭林明輝、王俊勝
    於媽祖廟口外查獲等情，要非虛妄。
  (3)按毒品危害防制條例所規定之販賣毒品罪，雖未明示以「營
    利之意圖」為其犯罪構成要件，然所謂「販」者，既係指賤
    買貴賣從中取利之商人而言，則「販賣」一語，在文義解釋
    上已寓含有買賤賣貴而從中取利之意思存在。因之，非法販
    賣第二級毒品甲基安非他命罪，需被告主觀上有以營利為目
    的始足當之。且依警察勤務條例規定，臨檢屬警察執行勤務
    方式之一種，然依大法官釋字第535 號解釋，臨檢應於現場
    實施，非經受臨檢人同意或無從確定其身分或現場為之對該
    受臨檢人將有不利影響或妨礙交通、安寧者，不得要求其同
    行至警察局、所進行盤查。其因發現違法事實，應依法定程
    序處理者外，身分一經查明，即應任其離去，不得稽延，始
    無悖於維護人權之憲法意旨。因被告在林明輝主動邀約見面
    下，告以林明輝可電聯甲○○外出供林明輝查緝，依警察勤
    務條例規定，林明輝、王俊勝雖知悉甲○○為被告提供可查
    緝之對象，以甲○○遭臨檢時，在現場對之臨檢，並無無從
    確定其身分，或不利其影響，或妨害交通、安寧之情，倘非
    經甲○○同意〈事實上機率極小，蓋甲○○自知於98年2 月
    13日之前96小時，有施用甲基安非他命之行為（已判處罪刑
    確定，如前所述）大可拒絕同往警察局、所驗尿〉或甲○○
    身上攜帶毒品外，在查明甲○○身分後，應任其離去，尚難
    要求其同至警察局、所進行盤查或驗尿，無疑被告提供之線
    索及邀約甲○○到媽祖廟一事將功虧一簣，則無論扣案毒品
    係被告所有，抑或林明輝提供，因被告自始係配合林明輝、
    王俊勝查緝而將扣案毒品擺放在媽祖廟內公共電話亭下，指
    示甲○○親自取得而藏放於身上，俾便埋伏在媽祖廟口之林
    明輝、王俊勝能當場查獲，並經甲○○同意搜索而當場查獲
    扣案毒品，林明輝、王俊勝始得要求甲○○同行至警察局、
    所盤查、驗尿，以利查緝案件之進行，故被告擺放扣案毒品
    指示甲○○親取之目的，無非欲使甲○○身上有甲基安非他
    命供林明輝、王俊勝當場扣得，尚難遽認其自始即有販賣營
    利之意圖。佐以甲○○初次（98年2月13日）警詢時，證稱
    ：我去媽祖廟找朋友聊天，朋友「給」我毒品，我放在身上
    被警盤查查獲（毒偵734卷第8至9頁）；於同日偵查中亦證
    稱：毒品是今天去饒河街找朋友，小穆送給我的等語（毒偵
    734 卷第35頁）；於98年4月7日警詢時，亦稱：未以任何代
    價向被告購買扣案毒品（偵5993卷第46、48、49頁），顯見
    扣案毒品並非甲○○向被告購得。益證被告於配合林明輝等
    查緝甲○○之際，並無另萌生營利而販賣甲基安非他命之意
    圖，堪以認定。雖被告於98年4月3日自承：林明輝將扣案毒
    品交給我，要我販賣給甲○○，當我將扣案毒品交給甲○○
    時，甲○○將1,500元交給我（偵5993卷第7頁），然此與甲
    ○○前此均以被告無償給予扣案毒品不同，甚且與甲○○於
    98年5月13日偵訊時所證：98年2月13日係向被告以1,000 元
    購得扣案毒品（偵5993卷第102頁）亦屬不同，則被告自白
    ，尚與事實不符。再甲○○於98年5月13日雖翻異前詞稱係
    以1,000元向被告購得扣案毒品，然甲○○於本院到庭證述
    ：98年5月13日偵訊時所陳，部分實在，部分不實在，不實
    在部分係伊沒有拿1,000元給被告。伊於98年4月7日警詢時
    ，因懷疑被告而說曾向被告買毒品5次。98年5月13日又來調
    查，當天我、被告、林明輝、王俊勝共同到庭偵訊，始獲悉
    被告確實把我調出來，讓我被抓，所以，懷恨在心，才說以
    1, 000元向被告購買扣案毒品。因我現在已在服刑，所以把
    實情講出來（本院卷第58正、反、59反頁）。觀諸98年5月
    13日當天檢察事務官詢問時，確實係被告、甲○○、林明輝
    、王俊勝一同傳喚出庭接受詢問，有其等詢問筆錄存卷可參
    （偵5993卷第101至108頁），甲○○上開翻異證述之心歷路
    程尚與常情不悖，自難因甲○○怨懟之證述遽認被告有販賣
    甲基安非他命之意圖。
  (4)綜上，被告既係出於配合林明輝、王俊勝查緝施用毒品之甲
    ○○，以扣案毒品雖係被告親藏於媽祖廟內公共電話亭下，
    因被告僅為林明輝、王俊勝之線民，且林明輝證述：有時配
    合辦案後，被告還會再跟我聯絡，並聲稱他急須要用錢，我
    都會再另外給他一點錢，金額約1,000元至2,000元。案發當
    天晚上被告有說他沒有錢，要過來跟我們借錢，我就借他1,
    000 元，已據林明輝陳明在卷（偵5993卷第55頁、原審卷一
    第198 頁），益見被告平日手頭不甚寬裕。在甲○○未交付
    扣案毒品代價1,000 元前提下，被告要無以自有之甲基安非
    他命無償交予甲○○供林明輝、王俊勝查緝，且事後僅向林
    明輝借得1,000 元，平白提供線索而毫無相當對價之理。又
    被告先於98年2 月13日製作訪問紀錄時表示，扣案毒品為林
    明輝提供；後於同年4月8日警詢時表示，不知扣案毒品到底
    何人所有；又於98年5 月13日檢察事務官詢問時表示，林明
    輝確實沒有給我毒品，但他告訴我電話亭下面有毒品；再於
    98年11月30日原審準備程序時表明，到媽祖廟下車時，林明
    輝交給我1 包東西，叫我等一下交給甲○○，我就把東西放
    在公共電話亭下（偵5993卷第7、10、106頁、原審卷一第24
    頁），前後陳述有所不同，是否可信，尚非無疑。且以證人
    即被告叔叔穆宏義證稱：其與證人即臺北市政府警察局內湖
    分局康樂派出所所長鄭東宜見面後，僅讓被告了解所有的事
    情及鄭東宜之用意，然後讓他自己判斷內湖分局再度找他去
    時如何陳述，我跟他說該講的你就講等語明確（原審卷二第
    10至16頁），顯未要求被告必須如何陳述而係由被告本於己
    意陳述事實，故在無積極證據足資證明扣案毒品究屬被告所
    有或林明輝提供下，被告配合林明輝誘捕甲○○，當無販賣
    意圖可言，亦不涉及轉讓或持有扣案毒品之故意。
(二)誣告部分
  (1)按誣告罪之成立，以意圖他人受刑事處分虛構事實而向該管
    公務員申告為其要件，故其所訴事實，雖不能證明係屬實在
    ，而在積極方面尚無證據證明其確係故意虛構者，仍不能遽
    以誣告罪論處（最高法院46年台上字第927 號判例意旨參照
    ）。被告自承：98年4月3日前往臺北市政府警察局督察室製
    作訪問紀錄目的在於我不願意再配合林明輝、王俊勝，要去
    檢舉警察，因他們叫我當線民給他們業績，所以，要去檢舉
    他們這一點（偵5993卷第6 頁、原審卷二第18頁），核與穆
    宏義證稱：我帶被告去舉發，目的是不要讓他們再來帶被告
    出去（原審卷二第12頁）大致吻合。且被告是日製作訪問紀
    錄關於被告曾於98年1月、3月間分別提供藥頭「AB」、「阿
    華」等線索予林明輝，由被告協助辦案佯稱購買毒品而與「
    AB」、「阿華」接洽後，由林明輝搭載前往交易地點進行交
    易，遭林明輝當場查緝「AB」、「阿華」而移送偵查等情，
    業據林明輝證述明確（原審卷一第179 頁），則被告有無誣
    告之意圖，即值懷疑。至被告於製作訪問紀錄時陳述關於扣
    案毒品之來源係林明輝提供予被告乙節，因被告對此前後陳
    述不一，倘其確有誣告林明輝之本意，理應自始至終指證歷
    歷，要無前後指述不一，徒陷己身於誣告罪嫌追訴之理。另
    被告因98年4月1日施用毒品遭台北市政府警察局大同分局警
    員黃正清搜索、查獲，經警採尿送驗結果呈嗎啡、可待因陰
    性反應，業經台灣士林地方法院檢察署檢察官以98年度偵字
    第6419號不起訴處分書為不起訴處分確定在案，有該不起訴
    處分書存卷可參（本院卷第93、94頁），以其有多次施用毒
    品前科，有本院被告前案紀錄表存卷可參，對施用毒品遭警
    採尿送鑑是否呈陽性反應，理應可推算獲悉，則被告於98年
    4月1日遭黃正清搜索查獲，是否需求助於林明輝，並遭林明
    輝拒絕而心生不滿，尚值懷疑。又被告於98年3 月28日因無
    照駕駛之違規行為，已賠償被害人，並於98年4月6日繳清罰
    單等節，亦經穆宏義陳明在卷（原審卷二第15頁），亦無請
    求林明輝協助之必要。從而，被告尚無誣告林明輝之動機存
    在。被告辯以：98年4月3日製作訪問紀錄希冀脫離線民生活
    而非基於使林明輝受刑事處分之意圖，要非不可採信。
  (2)林明輝為從事緝毒工作之警員，明知毒品係違禁物，不得非
    法施用及持有，故案發之初，雖對其採尿送鑑結果無毒品反
    應，並搜索其住處而未有所獲，有搜索扣押筆錄、台灣尖端
    先進生計醫藥股份有限公司濫用藥物檢驗報告在卷可憑（偵
    5993卷第72至76、80頁），此僅證明林明輝無施用毒品之行
    為，要難因此推論扣案毒品係被告自備。再因林明輝案發時
    ，負責查緝毒品專案任務，長達4、5年，與一般人接觸毒品
    、施用毒品者或藥頭之機會較多，且承受查緝毒品案件成功
    與否之壓力不小，非無提供毒品予被告轉交甲○○之動機。
    且被告在經濟不甚寬裕下，無償提供扣案毒品以利林明輝查
    緝甲○○，係屬脫逸常情之舉，能否謂被告所陳扣案毒品之
    來源係林明輝供純屬捏造，自屬有疑。因此，依前開判例要
    旨，實難認被告所為該當誣告罪之構成要件。
六、綜上各節所述，由卷內公訴人所提出證據，尚未達一般人均
    不致有所懷疑足以確信之程度。此外，復查無其他積極證據
    足證被告確實有公訴人所指販賣第二級毒品及誣告犯行，依
    照前開說明，應為被告有利之認定。原審同此見解而諭知被
    告無罪，核無違誤。
七、公訴人上訴意旨略以：
(一)甲○○以「被告」身分於98年2 月13日之警詢筆錄及其於98
    年4月7日、98年5 月13日以「證人」身分於檢察事務官所為
    陳述，均經錄音錄影，且無證據證明有何遭強暴、脅迫等違
    反意願之情形，原判決竟認警詢筆錄有證據能力而偵訊筆錄
    無證據能力，前後認定標準不一，容有違誤。
(二)被告前有施用毒品前科，曾與藥頭有所接觸，而提供線索予
    林明輝，則被告欲取得甲基安非他命顯非難事，林明輝於98
    年2 月13日與被告聯繫前，被告確有可能已持有甲基安非他
    命。適因林明輝來電，被告即利用配合警方查緝之機會，擅
    自將所持有之甲基安非他命販賣予甲○○。
(三)甲○○於98年5月13日陳述時，明確指證交付1,000元予被告
    ，被告於該次詢問時，初始否認交付甲基安非他命予甲○○
    ，經甲○○與被告當庭對質後，被告始坦承交付甲基安非他
    命之過程確如甲○○當日庭期所述。且被告於98年4月3日向
    臺北市政府警察局督察室檢舉時，亦坦承收受甲○○交付之
    金錢。是以，被告確有販售甲基安非他命以圖利之動機。
(四)甲○○於98年2 月13日遭查獲時，即稱係「小穆」提供甲基
    安非他命，且該份警詢筆錄係由林明輝、王俊勝製作，足認
    林明輝、王俊勝並未刻意避諱甲○○供出毒品來源，亦可佐
    證林明輝未提供甲基安非他命予被告。
(五)鄭東宜雖曾找穆宏義商談，惟未脅迫被告應如何陳述，穆宏
    義亦曾告知被告，該怎麼講，就這麼講等語，可見被告並未
    因鄭東宜與穆宏義商談，而作出不利於己之陳述。再如該甲
    基安非他命係林明輝提供，衡情被告對於林明輝提供甲基安
    非他命之過程應記憶深刻，然被告對於甲基安非他命如何取
    得，先後陳述不一，所述情節應不足採信。林明輝既未提供
    甲基安非他命予被告，被告竟向臺北市政府警察局督察室檢
    舉，指稱林明輝提供甲基安非他命予伊，自涉犯誣告犯行明
    確。原判決認事用法容有違誤，請撤銷原判決，另為適法判
    決云云。
八、惟查：
(一)販賣第二級毒品部分
  (1)扣案毒品係甲○○無償取得，已如前述，且以被告自備扣案
    毒品以1,000 元販賣予甲○○，以利林明輝查緝，事後僅向
    林明輝借得1,000 元，絲毫未曾因提供線索毫而獲額外利益
    ，此與被告通常因提供線索獲得些許代價之情不同，則被告
    有無必要如此投入線民工作，誠屬可疑。故被告於案發前後
    ，是否有機會外出接觸藥頭而取得扣案毒品供販賣予甲○○
    ，不影響本件事實之認定。又被告雖曾否認交付扣案毒品予
    甲○○，經檢察事務官當庭質之甲○○，始坦承扣案毒品為
    其所交付，在被告唯恐身為線民遭甲○○識破而多方掩飾之
    心態下，所為尚屬人情之常。且被告於製作訪問紀錄雖坦承
    收受甲○○交付1,500 元，此與甲○○所述無償取得不同，
    均難認遽認被告確有販賣扣案毒品予甲○○之行為。
  (2)甲○○於98年2 月13日遭警查獲時之警詢筆錄，雖已記載扣
    案毒品係綽號「小穆」提供，然林明輝、王俊勝未查扣甲○
    ○手機，以了解綽號「小穆」之身分，已有可議。佐以林明
    輝負責查緝毒品專案任務長達4、5年，理應知悉被告有施用
    毒品之前科紀錄，本案因林明輝聯繫被告，透過被告與甲○
    ○聯絡後，搭載被告前往媽祖廟，始順利查獲甲○○，則依
    林明輝辦理毒品案件之多年經驗，為何未曾懷疑扣案毒品是
    由被告交付而進一步深入調查，亦非無疑。是以，林明輝陳
    明：不知被告是否有在吸毒，也不清楚一個沒在吸毒的人如
    何幫忙釣出有在吸毒的人（原審卷一第196 頁），不無難言
    之隱。從而，依卷內證據資料尚無法遽認被告販賣第二級毒
    品予甲○○之行為。
(二)誣告部分
    被告前往製作訪問紀錄目的在脫離擔任林明輝、王俊勝之線
    民身分，始陳述過往曾提供線索以利林明輝等人查緝毒犯之
    情形，且被告迭次陳述扣案毒品來源前後不一，非必當然受
    鄭東宜、穆宏義之影響，以被告自備扣案毒品以利林明輝查
    緝甲○○，係屬逸脫常情之舉，能否謂被告所陳扣案毒品之
    來源係林明輝提供純屬捏造、杜撰，尚非無疑。是以，被告
    並無誣告之意圖，尚非無據。
(三)綜上，公訴人上訴，核無理由，自應予以駁回。至被告及其
    選任辯護人對卷內證據資料均無意見，且未於言詞辯論終結
    前聲明異議，本院認適於為本件認定事實之依據，已如前述
    ，原判決認甲○○98年2月13日訪問紀錄有證據能力；98年4
    月7日警詢筆錄、同年5月13日檢察事務官詢問筆錄均無證據
    能力，前後標準不一，然因不影響全案事實之認定，尚無庸
    撤銷改判。
據上論斷，應依刑事訴訟法第368條，判決如主文。
本案經檢察官吳國南到庭執行職務。
中    華    民    國    99    年     8    月     5    日
                  刑事第二庭審判長法  官 洪光燦
                                  法  官 楊照男
                                  法  官 李麗玲
以上正本證明與原本無異。
檢察官如不服本判決，應於收受送達後10日內向本院提出上訴書
狀，其未敘述上訴之理由者並得於提起上訴後10日內向本院補提
理由書（均須按他造當事人之人數附繕本）「切勿逕送上級法院
」。
被告不得上訴。
                                  書記官 廖婷璇
中    華    民    國    99    年     8    月     5    日

司法院資訊處製作；財團法人民間司法改革基金會備份。
